臺灣板橋地方法院刑事判決　　　　　　　96年度訴字第2509號
公　訴　人　臺灣板橋地方法院檢察署檢察官
被　　　告　甲○○
　　　　　　　　　　（另案於臺灣臺北監獄臺北分監執行）
上列被告因違反毒品危害防制條例案件，經檢察官提起公訴（96
年度毒偵字第3583號），本院依簡式審判程序，判決如下：
    主  文
甲○○施用第一級毒品，處有期徒刑捌月；又施用第二級毒品，
處有期徒刑伍月，扣案之甲基安非他命壹包（驗餘淨重零點肆
壹柒公克）沒收銷燬之，包裝上開甲基安非他命之外包裝袋壹只
沒收；應執行有期徒刑壹年，扣案之甲基安非他命壹包（驗餘淨
重零點肆壹柒公克）沒收銷燬之，包裝上開甲基安非他命之外
包裝袋壹只沒收。
    事  實
一、甲○○：(一)於民國94年間，因施用毒品案件，經本院以94年
    度毒聲字第1490號裁定送觀察、勒戒後，認無繼續施用毒品
    傾向，於94年9 月15日執行完畢釋放出所，復經臺灣板橋地
    方法院檢察署檢察官以94年度毒偵字第4327號為不起訴處分
    確定；(二)於95年間，因違反毒品危害防制條例案件（施用毒
    品），經本院以95年度訴字第1140號判決分別判處有期徒刑
    7 月、4 月確定，復經本院以96年度聲減字第1663號裁定減
    為有期徒刑3 月又15日、2 月，應執行有期徒刑5 月確定（
    現送監執行中）。詎其猶不知悔改，於上揭(一)所示之觀察、
    勒戒執行完畢釋放後5 年內，復分別基於施用第一級毒品海
    洛因、第二級毒品甲基安非他命（起訴書誤繕為安非他命）
    之犯意，於96年5 月7 日上午某時許，在臺北縣三重市○○
    路○ 段之某網咖店之廁所內，將第一級毒品海洛因摻入香菸
    內點燃吸食之方式，施用第一級毒品海洛因1 次；又將第二
    級毒品甲基安非他命置於玻璃球上，用火燒烤吸聞所生煙霧
    之方式，施用第二級毒品甲基安非他命1 次；旋於同日17時
    30 分 許，為警在臺北縣蘆洲市○○路與中山一路口查獲，
    並扣得其所有而供其施用第二級毒品所用之甲基安非他命1
    包（驗餘淨重0.3417公克），且經採集其尿液送驗，始悉上
    情。
二、案經臺北市政府警察局中山分局移送臺灣板橋地方法院檢察
    署檢察官偵查起訴。
    理  由
一、本案被告甲○○所犯係死刑、無期徒刑、最輕本刑為3 年以
    上有期徒刑以外之罪，其於準備程序中就被訴事實為有罪之
    陳述，經本院告知簡式審判程序之旨，並聽取公訴人、被告
    之意見後，經合議庭裁定由受命法官獨任進行簡式審判程序
    ，合先敘明。
二、上揭犯罪事實，業據被告於本院審理時坦承不諱，且被告為
    警查獲後所排放之尿液，經採樣送請臺灣尖端先進生技醫藥
    股份有限公司，先以EIA 酵素免疫分析法初步檢驗，再以GC
    /MS 氣相層析質譜儀法確認檢驗，均呈嗎啡類及甲基安非他
    命陽性反應之情，有該公司96年5 月23日濫用藥物檢驗報告
    1 紙在卷足參（見偵查卷第47頁），此外，並有查獲照片1
    張附卷可佐（見偵查卷第32頁）及被告所有而供其施用第二
    級毒品所用之甲基安非他命1 包（驗餘淨重0.3417公克）扣
    案可資佐憑，而扣案之前開甲基安非他命經送請交通部民用
    航空局航空醫務中心鑑定，確含第二級毒品甲基安他命成分
    ，淨重0.3420公克，取樣0.0003公克，餘重0.3417公克之情
    ，有該中心96年5 月25日航藥鑑字第0960534 號鑑定書1 紙
    佐卷可考（見偵查卷第44頁），足認被告自白與事實相符。
    再被告有如事實欄一、(一)前段所示之觀察、勒戒執行完畢之
    情，有臺灣高等法院被告前案紀錄表在卷可佐，顯見其係於
    上開觀察、勒戒執行完畢釋放後，5 年內再犯施用第一、二
    級毒品之罪甚明。本案事證明確，被告犯行堪以認定，應依
    法論科。
三、查海洛因、甲基安非他命係毒品危害防制條例第2 條第2 項
    第1 款、第2 款所稱之第一、二級毒品。核被告施用第一級
    毒品海洛因、第二級毒品甲基安非他命之行為，係犯同條例
    第10條第1 項之施用第一級毒品罪、同條第2 項之施用第二
    級毒品罪及。其施用第一、二級毒品前後，分別持有第一、
    二級毒品之低度行為，皆為施用之高度行為所吸收，均不另
    論罪。再被告為警查獲後所排放之尿液，就第二級毒品部分
    ，經檢驗係呈甲基安非他命陽性反應（已如前述），可知被
    告所施用之第二級毒品乃係甲基安非他命，而非安非他命，
    檢察官認被告係施用安非他命，尚有誤會，應予更正。再被
    告所犯上開二罪間，犯意各別，罪名互異，應分論併罰。爰
    審酌被告有如事實欄所述之因施用毒品，獲得不起訴處分之
    寬典，且經法院判處罪刑，仍無法戒絕毒癮，再次漠視法令
    禁制而犯本罪，惟其施用毒品所生危害，實以自戕身心健康
    為主，對於他人生命、身體、財產等法益，尚無明顯而重大
    之實害，兼衡其犯罪後坦承犯行之態度等一切情狀，分別量
    處如主文所示之刑，並合併定應其應執行之刑，以示懲儆。
    又中華民國96年罪犯減刑條例雖於96年7 月4 日制定公布，
    並自96年7 月16日施行，然本案被告之犯罪日期為96年5 月
    7 日，係在該條例第2 條所規定之96年4 月24日以後，是本
    案核與減刑之要件不符，自不得減刑，併此指明。
四、扣案之甲基安非他命1 包（驗餘淨重0.3417公克），係查獲
    之第二級毒品，不問是否屬於被告所有，應依毒品危害防制
    條例第18條第1 項前段之規定，沒收銷燬之。又包裝上開甲
    基安非他命之外包裝袋1 只（並非不可與毒品分離，係用於
    包裹毒品，防止其裸露、潮濕，便於攜帶施用），係被告所
    有供其施用第一級毒品所用之物，業據被告供明在卷，併依
    刑法第38條第1 項第2 款之規定，宣告沒收。
據上論斷，應依刑事訴訟法273 條之1 第1 項、第299 條第1 項
前段，毒品危害防制條例第10條第1 項、第2 項、第18條第1 項
前段，刑法第11條前段、第38條第1 項第2 款、第51條第5 款，
判決如主文。
本案經檢察官郭季青到庭執行職務。
中　　華　　民　　國　　96　　年　　8 　　月　　16　　日
                  刑事第十九庭  法　官  鄧雅心
以上正本證明與原本無異。
如不服本判決應於送達後10日內向本院提出上訴狀。
                                書記官　王小芬
中　　華　　民　　國　　96　　年　　8 　　月　　16　　日
附錄本案論罪科刑法條
毒品危害防制條例第十條
施用第一級毒品者，處六月以上五年以下有期徒刑。
施用第二級毒品者，處三年以下有期徒刑。
